臺灣臺北地方法院刑事判決　　　　　　 94年度交易字第249號
公　訴　人　臺灣臺北地方法院檢察署檢察官
被　　　告　甲○○
上列被告因過失傷害案件，經檢察官提起公訴（94年度偵字第79
04號），本院判決如下：
    主  文
甲○○因過失傷害人，處拘役伍拾日，如易科罰金，以參佰元折
算壹日。
    事  實
一、甲○○於民國九十三年十二月七日上午九時五十五分駕駛行
    政院國軍退除役官兵輔導委員會所有之車牌號碼ＤＩ—八七
    四八號自用小客車，沿臺北市○○○路平面車道由南往北方
    向行駛，行經建國北路、長安東路口時，本應注意駕駛人駕
    駛汽車行駛時，應遵守道路交通標誌之指示，不得在禁止左
    轉的路口左轉，以避免發生碰撞之危險，又依當時情形並無
    不能注意之情形，竟疏未注意及此，在上開路口機車道上臨
    時停車違規等待左轉，適有乙○○騎乘車牌號碼ＢＡＧ—四
    五八號重型機車自建國高架道路長安東路出口匝道下橋，沿
    機車專用道由南往北方向行駛，行至長安東路口時因煞車不
    及，機車右側車頭碰撞甲○○違規等待左轉之自用小客車左
    前車身，乙○○因而受有左膝、左上背、雙手挫傷，以及右
    腳踝扭傷等傷害。
二、案經乙○○訴由台北市政府警察局中山分局報請臺灣臺北地
    方法院檢察署檢察官偵查起訴。
    理  由
一、訊據被告甲○○於本院審理中對上開犯罪事實坦承不諱，核
    與告訴人乙○○之指訴情節相符。被告雖一度辯稱，伊當時
    將車停於該處，是為了等車子過了之後向前直行，在前面的
    迴轉道迴轉云云，惟觀諸車禍現場照片（見九十四年偵字第
    七九○四號卷第三十頁），被告所駕駛之車輛車頭方向角度
    在肇事當時顯係停在建國北路、長安東路交叉路口等待左轉
    ，非如被告所言為了在前方迴轉道迴轉，始在該處停車等待
    欲直行，被告前揭所辯，自無足取。此外，並有臺北市政府
    警察局中山分局道路交通事故現場圖、交通事故現場談話紀
    錄表二份、道路交通事故調查報告表（一）（二）、車禍現
    場照片十張等附卷可稽（見上揭偵查卷第二十二頁、第二十
    四頁至第二十七頁、第三十頁至第三十四頁）。又告訴人所
    受之左膝、左上背、雙手挫傷，以及右腳踝扭傷等傷害，亦
    有財團法人基督復臨安息日會臺安醫院診斷證明書一紙（同
    上偵查卷第十八頁背面）附卷足憑。復按汽車駕駛人轉彎時
    ，應依標誌、標線、號誌之指示；在快車道上亦不得臨時停
    車，道路交通管理處罰條例第四十八條第二款、第五十五條
    第一款分別定有明文。被告駕駛汽車自應注意及此，竟疏未
    注意，以致肇事，使告訴人受傷，被告顯有過失，且其過失
    行為與告訴人之受傷間，具有相當因果關係。故被告任意性
    自白與事實相符，事證明確，犯行堪以認定，應予依法論科
    。
二、被告甲○○所駕駛之自用小客車雖為行政院國軍退除役官兵
    輔導委員會所有，然無證據證明本件車禍當時被告係執行職
    業駕駛人業務，故核其所為，應成立刑法第二百八十四條第
    一項前段之過失傷害罪。爰審酌被告在交通繁忙且有禁止左
    轉交通標誌的路口，佔用機車專用道違規左轉，其過失程度
    可謂重大，及告訴人所受傷害之程度，且被告肇事後亦未下
    車處理，迄今尚未與告訴人達成民事和解賠償等一切情狀，
    量處如主文所示之刑，並諭知易科罰金折算之標準。
據上論斷，應依刑事訴訟法第二百九十九條第一項前段，刑法第
二百八十四條第一項前段、第四十一條第一項前段，罰金罰鍰提
高標準條例第一條前段、第二條，判決如主文。
本案經檢察官蕭惠菁到庭執行職務。
中　　華　　民　　國　　94　　年　　10　　月　　26　　日
　　　　　　　　　刑事第十庭審判長法　官　丁蓓蓓
　　　　　　　　　　　　　　　　  法　官　林柏泓
                                  法  官  紀文惠
以上正本證明與原本無異
如不服本判決應於送達後十日內向本院提出上訴狀
                                  書記官  劉新怡
中　　華　　民　　國　　94　　年　　10　　月　　26　　日
附錄本案論罪科刑法條全文
刑法第二百八十四條第一項：因過失傷害人者，處六月以下有期
徒刑，拘役或五百元以下罰金，致重傷者，處一年以下有期徒刑
，拘役或五百元以下罰金。
